臺灣板橋地方法院刑事判決　　　　　　　95年度訴字第3555號
公　訴　人　臺灣板橋地方法院檢察署檢察官
被　　　告　乙○○
上列被告因違反毒品危害防制條例案件，經檢察官提起公訴（九
十四年度核退偵字第一二三五號），被告就被訴事實為有罪陳述
，本院改行簡式審判程序審理，判決如下：
    主  文
乙○○轉讓第二級毒品，處有期徒刑陸月，如易科罰金，以新臺
幣壹仟元折算壹日。扣案之第二級毒品大麻煙草 (驗餘淨重壹點
玖肆公克），沒收銷燬之，外包裝袋壹個，沒收之。
    事  實
一、乙○○（施用毒品犯行，由檢察官另行偵查中）明知大麻（
    Cannabis、Marijuana 、Marihuana ，不包括大麻全草之成
    熟莖及其製品及由大麻全草之種子所製成不具發芽活性之製
    品）係毒品危害防制條例第二條第二項第二款所規定之第二
    級毒品，不得持有、轉讓。為供己施用所需，於民國九十五
    年九月五日下午某時許，在臺北市○○○路與長春路口，以
    新臺幣（下同）四千元之價格，向真實姓名年籍不詳綽號「
    大麻花」之女子，購入大麻煙草乙包，並基於轉讓第二級毒
    品之犯意，於同年九月十三日下午七時許，在臺北縣土城市
    ○○路○段二八二號「簡愛旅館」八○八號房內，以將大麻
    捲入香煙中，交予女友甲○○（施用毒品犯行，由檢察官另
    行偵辦中）施用之方式，轉讓大麻一次。嗣經警於九十五年
    九月十三日下午九時二十分許，在上址當場查獲，並扣得第
    二級毒品大麻煙草乙包（驗餘淨重一．九四公克）。
二、案經臺灣板橋地方法院檢察署檢察官自動檢舉偵查起訴，本
    院改行簡式審判程序審理。
    理  由
一、訊據被告乙○○對於上揭轉讓大麻之犯行坦承不諱，被告攜
    帶大麻，至上址「簡愛旅館」八○八號房內，轉讓予女友甲
    ○○等節，並有證人甲○○於偵查中之證詞足稽，查獲之煙
    葉一包經檢驗後，為第二級毒品大麻（毒品驗餘淨重一．九
    四公克），此有卷附法務部調查局九十六年一月一日調科壹
    字第○九五二三○五四七八○號鑑定通知書一紙可按，復有
    扣案之大麻煙葉一包可資佐證。被告之自白與事實相符，本
    件事證明確，犯行堪以認定，應依法論科。
二、按大麻（Cannabis、Marijuana 、Marihuana ，不包括大麻
    全草之成熟莖及其製品及由大麻全草之種子所製成不具發芽
    活性之製品）係毒品危害防制條例第二條第二項第二款所規
    定之第二級毒品，被告將之交予友人甲○○施用，核其所為
    ，係犯毒品危害防制條例第八條第二項之轉讓第二級毒品罪
    。被告轉讓毒品前，非法持有第二級毒品之低度行為，為轉
    讓之高度行為所吸收，不另論罪。按毒品危害防制條例於九
    十二年七月九日增訂第八條第六項規定，並於九十三年一月
    九日，經總統公布修正施行。就轉讓毒品淨重達五公克以上
    者，加重其本刑至二分之一，其標準由行政院定之，行政院
    於九十三年一月七日院臺法字第○九三○○八○五五一號發
    布施行「轉讓持有毒品加重其刑之數量標準」，其中第二條
    第一款規定：「轉讓、持有毒品達一定數量者，加重其刑至
    二分之一，其標準如下：二、第二級毒品：淨重十公克以上
    ，查被告以上揭方式轉讓之大麻煙葉，重量無證據足證已達
    上揭加重之標準，即無適用此一加重刑罰規定之餘地。爰審
    酌被告轉讓大麻，足以擴張毒品之流通，傷害他人之身體健
    康，所轉讓毒品之數量非鉅，被告犯後已坦認犯行，並有悔
    意，及其犯罪之動機、目的、手段、所生危害等一切情狀，
    量處如主文所示之刑，以資懲儆，並諭知易科罰金之折算標
    準。扣案第二級毒品大麻（驗餘淨重一．九四公克），為查
    獲之毒品，應依毒品危害防制條例第十八條第一項前段規定
    ，不問屬於犯人與否，宣告沒收銷燬之。至上揭大麻之外包
    裝袋一個，既能與之分別秤其重量，有前揭法務部調查局鑑
    定通知書一紙在卷可考，則與大麻即無難以析離而無法個別
    宣告沒收之情形（最高法院九十二年度台上字第六九一一號
    判決參照），而該等外包裝袋具有防止扣案之毒品裸露、逸
    出及潮濕之功用，並便於攜帶、運輸及施用，亦係被告所有
    供犯罪所用之物，併依同條例第十九條第一項前段之規定宣
    告沒收。
據上論斷，應依刑事訴訟法第二百七十三條之一第一項、第二百
九十九條第一項前段，毒品危害防制條例第八條第二項、第十八
條第一項前段、第十九條第一項前段，刑法第十一條前段、第四
十一條第一項前段，判決如主文。
本案經檢察官朱立豪到庭執行職務。
中　　華　　民　　國　　96　　年　　3 　　月　　9 　　日
                臺灣板橋地方法院刑事第十八庭
                         法　官  王綽光
以上正本證明與原本無異
如不服本判決應於送達後10日內向本院提出上訴狀
                         書記官　許清秋
中　　華　　民　　國　　96　　年　　3 　　月　　12　　日
附錄本案論罪科刑法條全文：
毒品危害防制條例第8條
轉讓第一級毒品者，處 1 年以上 7 年以下有期徒刑，得併科新
臺幣 1 百萬元以下罰金。
轉讓第二級毒品者，處 6 月以上 5 年以下有期徒刑，得併科新
臺幣 70 萬元以下罰金。
轉讓第三級毒品者，處 3 年以下有期徒刑，得併科新臺幣 30 萬
元以下罰金。
轉讓第四級毒品者，處 1 年以下有期徒刑，得併科新臺幣 10 萬
元以下罰金。
前四項之未遂犯罰之。
轉讓毒品達一定數量者，加重其刑至二分之一，其標準由行政院
定之。
